【裁判字號】    90,訴,246
【裁判日期】    900430
【裁判案由】    偽造文書等
【裁判全文】
臺灣彰化地方法院刑事判決                            九十年度訴字第二四六號
    公  訴  人  臺灣彰化地方法院檢察署檢察官
    被      告  乙○○
右列被告因偽造文書案件，經檢察官提起公訴（九十年度偵字第六七八號），本院判
決如左：
    主  文
乙○○服用酒類，不能安全駕駛動力交通工具而駕駛，處拘役伍拾日，如易科罰金，
以佰元折算壹日；又行使偽造私文書，足以生損害於他人，處有期徒刑肆月，如易
科罰金，以佰元折算壹日，均緩刑貳年。
扣案偽造於酒精測試結果表、內政部警政署國道公路警察局九十年一月十四日警訊筆
錄及舉發違反道路交通管理事件通知單（公警局交字第Ｚ00000000號）通知
聯上「甲○○」之署押均沒收。
    事  實
一、乙○○無駕駛執照，且於民國九十年一月十三日二十三時許，在雲林縣莿桐鄉飲
    酒後，已不能安全駕駛動力交通工具，仍駕駛ＢＡ－三一三六號自用小客貨車上
    國道一號公路，往台中方向行駛。迄至翌日（十四日）凌晨零時五十五分許，行
    經國道一號公路員林收費站北向處時，為警攔檢，測試其酒精呼氣濃度結果，達
    每公升○．六六毫克後，經警開立罰單，並製作筆錄，乙○○為規避處罰，竟冒
    用其弟「甲○○」之名義應訊，接續在酒精測試結果表、內政部警政署國道公路
    警察局九十年一月十四日警訊筆錄及警員所填寫之舉發違反道路交通管理事件通
    知單（公警局交字第Ｚ00000000號）通知聯上，偽簽「甲○○」之署押
    ，且收受舉發違反道路交通管理事件通知單之通知聯，而將通知單之移送聯等交
    回警員丙○○收執，足以生損害於甲○○。嗣為警丙○○於前揭小客貨車上發現
    印有「乙○○」之名片，並依名片上之電話號碼，打電話到乙○○家中查詢，而
    知悉上開偽造署押及行使偽造私文書之犯行。
二、案經內政部警政署國道公路警察局第三警察隊報請台灣彰化地方法院檢察署檢察
    官偵查起訴。
    理  由
一、被告對於右揭酒後無照駕車，為警攔檢，測得酒精呼氣濃度達每公升○．六六毫
    克後，冒用「甲○○」之名義應訊，接續在酒精測試結果表、內政部警政署國道
    公路警察局九十年一月十四日警訊筆錄及警員所填寫之舉發違反道路交通管理事
    件通知單（公警局交字第Ｚ00000000號）通知聯上，偽簽「甲○○」之
    署押，收受通知單之通知聯，並將通知單之移送聯交回警員收執等情，坦承明白
    ，並有酒精測試結果表、警訊筆錄及舉發違反道路交通管理事件通知單等件可稽
    。被告雖辯稱其偽造署押及行使偽造私文書之犯行，係其主動告知警員者云云。
    然查證人即警員丙○○於本院審理時證稱：伊在被告的車上發現印有「乙○○」
    之名片，乃依名片上之電話號碼，打電話到乙○○家中查詢，經被告的太太告知
    車子是乙○○開的，還沒有回家，當時伊即懷疑被告是冒名應訊，再問被告之後
    ，被告才承認是冒名應訊等語，足見於被告承認冒名應訊前，警員已據被告配偶
    之告知，懷疑被告偽造署押及行使偽造私文書等事實。故被告辯稱其偽造署押及
    行使偽造私文書之犯行，係其主動告知警員者云云，不足採取，自難認符合自首
    之要件。是罪證明確，被告犯行堪予認定。
二、按違反交通管理事件之行為人，在警員所填寫之舉發違反道路交通管理事件通知
    單上簽名，習慣上係用以表示該通知單之通知聯已由行為人收受，故該通知單即
    屬刑法第二百二十條第一項之文書。則行為人在該通知單上偽簽他人姓名後，將
    該通知單之移送聯等交回警員，即應認係行使偽造私文書。又酒精呼氣濃度達每
    公升○．五五毫克時，駕駛動力交通工具之肇事率為一般正常人之十倍，應已達
    不能安全駕駛之程度。是核被告所為，係犯刑法第一百八十五條之三之公共危險
    罪及第二百十六條之行使第二百十條之偽造私文書罪。被告經警開立罰單，製作
    筆錄時，冒用「甲○○」之名義應訊，並在酒精測試結果表、內政部警政署國道
    公路警察局九十年一月十四日警訊筆錄及警員所填寫之舉發違反道路交通管理事
    件通知單（公警局交字第Ｚ00000000號）通知聯上，偽簽「甲○○」署
    押之行為，其時間與空間密接，且主觀上係出於單一犯意，為接續犯。又該接續
    偽造署押之行為，其中在舉發違反道路交通管理事件通知單上偽造「甲○○」署
    押部分，係偽造私文書之部分行為，故接續偽造署押之行為，自為偽造私文書之
    行為所吸收。另偽造私文書之低度行為，復為行使之高度行為所吸收，均不另論
    罪。公訴意旨認被告偽造署押之行為，係連續犯，並認連續偽造署押與行使偽造
    私文書間有牽連關係，尚有未洽。爰審酌被告之素行，及其犯罪之動機、目的、
    所生危害並犯罪後之能態度良好等一切情狀，所犯二罪，各量處如主文所示之刑
    ，並諭知易科罰金折算之標準。查被告未曾受有期徒刑以上刑之宣告，有台灣高
    等法院被告全國前案紀錄表足憑，因一時失慮，致罹刑章，經此教訓，當知警愓
    ，信無再犯之虞，本院認其宣告之刑以暫不執行為適當，爰併予宣告緩刑二年，
    以啟自新。扣案偽造於酒精測試結果表、內政部警政署國道公路警察局九十年一
    月十四日警訊筆錄及舉發違反道路交通管理事件通知單（公警局交字第Ｚ000
    00000號）通知聯上「甲○○」之署押，不論屬於犯人與否，均依法併予宣
    告沒收。
據上論斷，應依刑事訴訟法第二百九十九條第一項前段、第二條第一項前段，刑法第
一百八十五條之三、第二百十六條、第二百十條、第四十一條第一項、第五十一條第
十款、第七十四條第一款、第二百十九條，罰金罰鍰提高標準條第二條前段，判決如
主文。
中      華      民      國    九十      年      四      月     三十     日
                                臺灣彰化地方法院刑事第三庭
                                    法      官   廖  國  佑
右正本證明與原本無異。
如不服本判決，應於判決送達後十日內向本院提出上訴狀( 須附繕本 )。
告訴人或被害人對於判決如有不服具備理由請求檢察官上訴者，其上訴期間之計算係
以檢察官收受判決正本之日期為準。
                                    法院書記官   卓  俊  杰
中      華      民      國    九十      年      五      月       三     日
刑法第一百八十五條之三：
服用毒品、麻醉藥品、酒類或其他相類之物，不能安全駕駛動力交通工具而駕駛者，
處一年以下有期徒刑、拘役或三萬元以下罰金。
刑法第二百十條
偽造、變造私文書，足以生損害於公眾或他人者，處五年以下有期徒刑。
刑法第二百十六條
行使第二百十條至第二百十五條之文書者，依偽造、變造文書或登載不實事項或使登
載不實事項之規定處斷。


司法院資訊處製作；財團法人民間司法改革基金會備份。
